【裁判字號】    92,易,267
【裁判日期】    920530
【裁判案由】    違反商標法
【裁判全文】
台灣台北地方法院刑事判決                          九十二年度易字第二六七號
    公  訴  人  台灣台北地方法院檢察署檢察官
    被      告  甲○○
右列被告因違反商標法案件，經檢察官聲請簡易判決處刑（九十一年度偵字第一一三
二八號、第一三０四五號），經本院適用通常程序判決如左：
    主  文
甲○○連續明知為意圖欺騙他人，於同一商品，使用相同於他人註冊商標之圖樣之商
品而販賣，科罰金新台幣萬元，如易服勞役，以佰元整即新台幣玖佰元折算壹日
。扣案如附表所示之商品均沒收。
    事  實
一、甲○○明知如附表所示之商標圖樣、商標專用權係專用權人義商固喜歡固喜公司
    、德商萬寶龍文具有限公司向我國經濟部中央標準局（於民國八十八年一月二十
    六日改制為智慧財產局）申請註冊，而取得指定使用於所指定之商品之商標專用
    權，現仍於商標專用期間及延展專用期間內（商標圖樣、商標專用權詳如附表依
    所示），竟基於概括之犯意，自民國九十一年五月一日間起，向自稱「徐永仲」
    之男子頂讓位於台北市大安區○○○路○段八十七號之店面及附表所示之仿冒商
    品，連續在上址陳列出售予不特定之顧客牟利，嗣分別於九十一年五月七日十八
    時許及十五日二十時三十分許，在上開處所為警查獲，並扣得如附表所示之仿冒
    商品。
二、案經台北市政府警察局中山分局、信義分局報告台灣台北地方法院檢察署檢察官
    聲請簡易判決處刑。
    理  由
一、訊之被告甲○○固不否認有於前揭時間先後二次經警查獲如附表所示之仿冒商品
    之事實，惟否認有公訴意旨所認違反商標法之行為，辯稱：查扣的東西均未販賣
    陳列，第一次員警前來問有無販賣仿品，伊不知何者為仿冒品，所以讓員警進來
    調查，員警說違法，伊就配合調查，第二次查獲的是第一次剩下的，亦未拿雜誌
    推銷等語。經查，前揭事實，業據證人即九十一年五月七日查獲之員警乙○○證
    稱：「頂好商城裡面的商店，我記得經過時，有擺仿冒品，有ＧＵＣＣＩ皮件，
    擺在玻璃展示架上，因為價格差很多，我們進去問他，為何販賣這些東西，進去
    後，被告拿目錄給我們看，看完後，準備要跟她交易時，他打開後面櫃子夾層，
    有仿冒品，就是查扣得仿冒皮件，後來我們表明身分，就將被告查獲」、「（放
    在展示架東西是否一般人可以看到？）可以，就是經過店面可以看到」、「（九
    十一年度偵字第一三０四五號卷）二四頁皮夾都是展示架裡面的，後面那頁就是
    夾層的」、「問他皮夾多少錢，後來他拿目錄出來，我們有看目錄的東西，就是
    一本，世界各大皮件資料，他打開市價給我們看」等語，以及證人即查獲之員警
    丙○○證稱：「我們發現展示架上有皮件，詢問下，發現價格差很多，我們繞了
    一圈後，進去問他，詢問他價格，他有說且說標售的價格可以打折，我問他是否
    有其他的款式，他又拿了一份皮件的雜誌給我看，另外後面那個夾層時，我們繞
    時，有看到客人問夾層，我們抓到後，我們有問被告是否有其他皮件，結果被告
    打開夾層讓我們看」、「（九十一年度偵字第一三０四五號卷第二十四頁）這是
    放在展示架的，二五頁是放在夾層的，二十四頁那個都有標價，價格貼在皮夾內
    部紙板上，還有說還可以打折」、「（被告說他沒有販賣，放那邊是要整理貨？
    ）他那邊放了幾個，展示架我們坐下來在我們大腿那邊，展示架人一離開，就可
    以看到，我有跟她談我要買的事情，他有如同我剛才說的這樣回答」等語（本院
    九十二年五月六日訊問筆錄參見），以及證人即九十一年五月七日查獲之員警丁
    ○○證稱：「在忠孝東路八十七號巷子那邊賣仿冒品」、「那是一棟大樓要進去
    巷子，算是走廊，被告就擺在攤位上面，他釘在牆壁上」、「（釘在牆上，有哪
    些東西？）架子放在牆壁上，這些東西放在架子上，走過去就可以看到，仿冒的
    東西全部在架子上，我們是先看到萬寶龍的筆才過去的，當時萬寶龍的筆蓋子是
    翻開，夾在後面，讓顧客可以看到筆的樣子」、「查獲的都在架子上」、「（筆
    是在攤架上面查到的？）對，不是被告私人東西」、「當時被告辯稱架子還有支
    架，東西放在支架後面看不到，但是支架只有小小一根，被告說這樣看不到，這
    樣不算，但是仿冒品都在架子上，被告之前有被查獲過，被告在現場有跟我們說
    ，說他不會再賣，但他還在再賣，查獲的東西都是在架子上」、「那些東西都是
    在攤架上查獲的，不是另外放的存貨查獲的」等語（本院九十二年四月十五日訊
    問筆錄參見），再參酌被告第二次經查獲後於警訊時供稱：「（據你所稱萬寶龍
    之鋼珠筆及皮夾既然沒有出售，又為何會與其他仿冒皮件放置於攤位上公開陳列
    販售？）我承認有販售仿冒皮件」、「有販賣固喜鑰匙圈二個共三百八十元」等
    語之情形，足見被告確有陳列出售仿冒商品予不特定之顧客牟利之事實，應堪認
    定，此外，復有如附表所示之商品扣案可稽，是本件事證已臻明確，被告犯行堪
    予認定。
二、被告甲○○所販賣商品係商標法第六十二條第一款所指「意圖欺騙他人，於同一
    商品使用相同於他人註冊商標之圖樣」之商品，仍加以販賣，係犯商標法第六十
    三條之販賣仿冒商標商品罪。其意圖販賣而陳列仿冒商標商品之低度行為，為販
    賣之高度行為所吸收，不另論罪。被告先後多次販賣仿冒商標商品之行為，時間
    緊接，所犯之罪名及基本犯罪構成要件均相同，顯係基於概括犯意反覆為之，為
    連續犯，應依刑法第五十六條之規定，以一罪論，並加重其刑。爰審酌被告之素
    行、犯罪手段、其行為對被害人所生危害程度、所販賣之時間以及數量、犯罪所
    得、犯後態度、所得財物數額等一切情狀，量處如主文所示之刑，並諭知其易服
    勞役之折算標準（三百元折算一日相當於新台幣九百元折算一日）。扣案如附表
    所示之商品，係在同一商品使用相同於他人商標圖樣商品，應依商標法第六十四
    條宣告沒收。
三、據上論斷，應依刑事訴訟法第四百五十二條、第二百九十九條第一項前段，商標
    法第六十三條、第六十四條，刑法第十一條前段、第五十六條、第四十二條第二
    項，罰金罰鍰提高標準條例第二條，現行法規所定貨幣單位折算新台幣條例第二
    條，逕以簡易判決處如主文所示之刑。
本案經檢察官呂朝章到庭執行職務。
中      華      民      國    九十二    年      五      月     三十     日
                                    台灣台北地方法院刑事第一庭
                                            法  官  蘇嘉豐
右正本證明與原本無異。
如不服本判決，應於判決送達後十日內向本院提出上訴狀（應抄附繕本）。告訴人或
被害人如對於本判決不服者，應具備理由請求檢察官上訴，其上訴期間之計算係以檢
察官收受判決正本之日期為準。
                                            書記官  蘇靜紅
中      華      民      國    九十二    年      五      月     三十     日
附表：
┌───────┬─────┬─────────┬────┬──────┐
│商  標  圖  樣│專 用權 人│ 專  用   商  品  │商標註冊│查 獲 數 量 │
├───────┼─────┼─────────┼────┼──────┤
│              │義商固喜歡│書包、手提箱袋、旅│91539   │皮包二十八個│
│              │固喜公司  │行袋、皮夾        │期間至  │、皮夾六個。│
│              │          │                  │96.08.31│(91.5.7查獲)│
│              │          │                  │        │皮包一個、鑰│
│              │          │                  │        │匙圈十二個。│
│              │          │                  │        │(91.5.17查獲│
├───────┼─────┼─────────┼────┼──────┤
│              │德商萬寶龍│各種筆、自來水筆、│179673  │鋼珠筆四枝。│
│              │文具有限公│鋼筆等            │期間至  │            │
│              │司        │                  │99.06.30│            │
│              │          │書包、手提箱、皮夾│518943  │皮夾四個    │
│              │          │、皮包            │期間至  │(91.5.17查獲│
│              │          │                  │100.3.31│            │
└───────┴─────┴─────────┴────┴──────┘
附錄本案論罪科刑所適用法條全文：
商標法第六十二條第一款：
意圖欺騙他人，有左列情事之一者，處三年以下有期徒刑、拘役或科或併科新台幣二
十萬元以下罰金：
  一、於同一商品或類似商品，使用相同或近似於他人註冊商標之圖樣者。
商標法第六十三條：
明知為前條商品而販賣、意圖販賣而陳列、輸出或輸入者，處一年以下有期徒刑、拘
役或科或併科新台幣五萬元以下罰金。


司法院資訊處製作；財團法人民間司法改革基金會備份。
